臺灣士林地方法院民事裁定　九十一年度聲字第四七四號
　　聲　請　人　甲○○
　　相　對　人　福特六和汽車
　　法定代理人　宗成立
右聲請人聲請保全證據事件，本院裁定如左：
    主      文
本件准予證據保全，准對於第三人億和汽車股份有限公司東湖修護廠（設台北市○○
區○○路二一巷四號）所保存之聲請人所有ESCAPE3.0車型、車牌號碼2D-5599汽車，
於九十一年三月八日至同年五月十一日之維修資料（含工單、維修紀錄表等相關文件
）予以現場勘驗，並影印存證。
聲請程序費用由相對人負擔。
    理      由
一、按證據有滅失或礙難使用之虞者，或經他造同意者，得向法院聲請保全；就確定
    事、物之現狀有法律上利益並有必要時，亦得聲請為鑑定、勘驗或保全書證，民
    事訴訟法第三百六十八條第一項定有明文。
二、本件聲請意旨略以：聲請人於民國九十一年三月八日向相對人福特六和汽車股份
    有限公司購買ESCAPE3.0車型、車牌號碼2D-5599汽車一輛（以下簡稱系爭車輛）
    ，自領車之日起，迄同年五月十一日止，陸續進相對人之特約廠即第三人億和汽
    車股份有限公司之東湖修護廠維修達二十餘次，維修項目包括方向盤出現異音且
    變緊、煞車有異音、煞車碟片鬆動等多項車況瑕疵，已危及聲請人生命，所花費
    之維修時間、金錢，難以估計，經聲請人向相對人要求履行契約第十三條第六款
    規定，買賣標的發生其他重大瑕疵有危害生命或身體健康之虞，經送甲方或其指
    定修理廠三次而未修復者，乙方得要求更換同型新車或解除本合約而請求退還已
    付之價金及自受領日起至返還日止，依法定利率計算之利息，雖經聲請人於九十
    一年五月二十七日向第三人之東湖維修廠要求交付此車之所有維修單據，卻遭拒
    絕，為防止其滅失、塗改或增刪，應有保全之必要等語，爰聲請准對於第三人億
    和汽車股份有限公司東湖修護廠（設台北市○○區○○路二一巷四號）所保存之
    聲請人所有系爭車輛，於九十一年三月八日至同年五月十一日之維修資料（含工
    單、維修紀錄表等相關文件）予以保全。
三、經查：聲請人主張與相對人間訂有買賣契約，期間系爭車輛曾多次至第三人之東
    湖維修廠維修，聲請人並曾以系爭車輛購入後多次維修為由，請求相對人出面處
    理等情，業據提出維修紀錄（部分）、存證信函、相對人出具之索賠單異動作業
    電腦資料等件為證，本院審酌相對人倘有聲請人所述交付瑕疵車輛之事實，若不
    就該聲請人之特約維修廠單方所保存之上開資料予以保全，確有滅失或礙難使用
    之虞，故聲請人之聲請，核與上開民事訴訟法第三百六十八條之規定相符，應予
    准許。
四、依民事訴訟法第九十五條、第七十八條裁定如主文。
中　　　華　　　民　　　國　　九十一　　年　　　六　　　月　  　四 　　 日
                                      臺灣士林地方法院民事第三庭
~B法　　　 官　王本源
右為正本係照原本作成。
本件不得抗告。
中　　　華　　　民　　　國　　九十一　　年　　　六　　　月　　　四　　　日
~B法院書記官　翁禎謙
